【裁判字號】    97,交聲,2250
【裁判日期】    971021
【裁判案由】    交管條例聲異
【裁判全文】
臺灣板橋地方法院交通事件裁定        97年度交聲字第2250號
原處分機關  交通部公路總局臺北區監理所
異  議  人
即受處分人  甲○○
上列異議人即受處分人因違反道路交通管理處罰條例案件，對於
交通部公路總局臺北區監理所民國97年8月4日所為之北監營字第
裁40─A02WMD192號處分，聲明異議，本院裁定如下：
    主  文
異議駁回。
    理  由
一、按汽車駕駛人在交岔路口十公尺內臨時停車者，處新臺幣（
    下同）三百元以上六百元以下罰鍰，道路交通管理處罰條例
    第五十五條第二款定有明文。次按交岔路口十公尺內不得臨
    時停車，道路交通安全規則第一百十一條第一項第二款規定
    甚明。
二、本件原處分認異議人即受處分人駕駛車號七Ｍ─四八一號營
    業小客車，於民國九十七年七月八日十九時三十五分許，在
    臺北市○○路八十九號前，因在交岔路口十公尺內違規臨時
    停車，經臺北市政府警察局信義交通分隊執勤員警當場攔停
    舉發。受處分人於應到案日期前提出申訴，經原處分機關函
    請舉發機關調查結果，仍認受處分人有上開在交岔路口十公
    尺內臨時停車之違規行為，原處分機關乃依道路交通管理處
    罰條例第五十五條第二款及違反道路交通管理事件統一裁罰
    基準表規定，裁處罰鍰六百元。
三、異議意旨略以：異議人當時係停等紅燈，並非在路邊臨時停
    車，且該地點為行人穿越道非路口，異議人因眼睛疲勞而閉
    目，才睜開眼要起步，即為警攔停逕予掣單舉發，爰請撤銷
    原處分云云。
四、經查：異議人駕駛車號七Ｍ─四八一號營業小客車，於上開
    時、地在交岔路口十公尺內臨時停車，為臺北市政府警察局
    信義交通分隊執勤員警當場攔停舉發之事實，有臺北市政府
    掌電字第Ａ０二ＷＭＤ一九二號舉發違反道路交通管理事件
    通知單影本一紙在卷可稽。次按枕木紋行人穿越道線，設於
    交岔路口，其線型為枕木紋白色實線，線段長度以三公尺至
    八公尺為度，寬度與間隔均為四○公分，儘可能於最短距離
    處啣接人行道，以利行人穿越，道路交通標誌標線號誌設置
    規則第一百八十五條定有明文；又道路交通安全規則第一百
    十一條第一項第二款關於交岔路口十公尺內不得臨時停車之
    規定，其規範意旨係因道路交岔路口係人車往來匯集之處，
    若於該處臨時停車，將妨礙用路人通行之順暢，致影響交通
    秩序；所謂「交岔路口」凡係供人車通行之道路相交處均屬
    之。而依卷附舉發單位檢送該路口採證照片二張及異議人自
    行拍攝之現場照片所示，異議人為警取締之臨時停車地點位
    於號誌燈桿下停止線旁（即異議人所提出之照片編號標示
    ）之車道上，該處劃設有枕木紋行人穿越道線銜接人行道
    ，此為異議人所不否認，揆諸前揭說明，異議人車輛臨停之
    位置既緊鄰人車通行之道路交匯處，自屬交岔路口十公尺內
    無疑。雖異議人辯稱：伊當時係停等紅燈並非臨時停車云云
    ，惟舉發員警係見異議人於該路口紅燈停止線臨時停車候客
    始上前舉發一節，業經舉發單位查處屬實，此有臺北市政府
    警察局信義分局北市警信分交字第０九七三一六四九九００
    號、第０九七三二０三一二００號書函各一件附卷供佐。況
    交通警員製單舉發違反道路交通處罰條例所列之違規事實，
    本質上為行政處分，係公務員基於職務上權力，依法就特定
    之具體事件所為具有公法上效果之單方行政行為，基於公務
    員為公法上行為具有公信力之原則，該行政處分當可被推定
    為真正，其據以依法處分之事實認定亦為正確無誤，此公信
    原則，乃立法者賦予行政機關制定違反道路交通事件統一裁
    罰標準及處理細則，使執勤警員得當機處分，以維護交通秩
    序、安全之行政目的，殊不得由異議人任意質疑行政處分之
    公信力，否則透過公權力行為以即時維護交通秩序之行政目
    的將難以達成。衡諸本件舉發員警與異議人素不相識，亦無
    任何嫌隙可言，應無虛構違規事實以陷害異議人之理，此外
    復無任何證據可證其有何捏造事實違法取締之不法情事，而
    異議人亦未就執勤員警之舉發有誤提出可信證據以供調查，
    因此本院認警員本於維護交通秩序、安全職責所為之取締，
    應屬合法、正確之舉發，異議人事後空言否認前開違規行為
    ，所辯尚無足採。
五、綜上，本件事證明確，異議人在交岔路口十公尺內臨時停車
    之違規事實，堪以認定。從而，原處分機關據以援引前開規
    定，裁處異議人罰鍰六百元，於法並無違誤。本件異議為無
    理由，應予駁回。
據上論斷，應依道路交通案件處理辦法第十九條，裁定如主文。
中    華    民    國    97    年    10    月    21    日
                    交通法庭    法  官  劉  安  榕
以上正本證明與原本無異
如不服本裁定，應於裁定送達後5 日內敘明抗告理由，向本院提
出抗告狀。
                                書記官  陳  盈  真
中    華    民    國    97    年    10    月    21    日


司法院資訊處製作；財團法人民間司法改革基金會備份。
